【裁判字號】    97,交聲,3084
【裁判日期】    980313
【裁判案由】    違反道路交通管理處罰條例聲明異議
【裁判全文】
臺灣臺北地方法院交通事件裁定        97年度交聲字第3084號
原處分機關  臺北市交通事件裁決所
異  議  人  甲○○
即受處分人
上列異議人即受處分人因違反道路交通管理處罰條例案件，對於
臺北市交通事件裁決所民國97年11月18日所為之處分（北市裁罰
字第裁22-A00YMK244號），聲明異議，本院裁定如下：
    主  文
異議駁回。
    理  由
一、原處分意旨略以：異議人即受處分人甲○○於民國97年10月
    24日8 時21分許，駕駛車牌號碼F4-0860 號自用小貨車在臺
    北市○○路120 巷22弄口臨時停車，而為臺北市政府警察局
    信義分局交通分隊警員洪順耀發現依法舉發，並經原處分機
    關即臺北市交通事件裁決所以違反道路交通管理處罰條例第
    55條第2 款「在交岔路口10公尺內臨時停車」，裁處異議人
    新臺幣（下同）600 元。
二、異議意旨略以：異議人於民國97年10月24日8 時21分駕駛車
    牌號碼2A-0678 號自小客車停放在臺北市○○路120 巷時，
    因被警員告發，致遭裁決應處600 元之罰鍰，惟異議人停放
    之地點並無阻擋一般行人或行動障礙者專用進出之通道及阻
    擋車輛通行，警員未先施以勸導即遽以開單舉發，實屬不當
    ；且異議人將車停放該處，是因異議人之自小客車在永吉路
    120 巷22弄口發生異狀，異議人因而停車熄火查看，此時對
    向車道適有警員與另1 名貨車司機起爭執，異議人前去架開
    該貨車司機避免衝突發生，警員因而發現異議人將車輛停在
    上開路口，遂對異議人開單舉發，異議人為避免遭警方認定
    為滋事份子，當下即先將車輛駛離現場，惟異議人事後發現
    上開舉發違規通知單內車籍資料並非異議人所駕駛之自小客
    車而是該貨車司機之自小貨車，經異議人提出申訴，臺北市
    政府警察局信義分局於回函中仍未發覺舉發違規通知單內之
    車牌號碼誤植為該貨車司機之自小貨車車牌號碼，為此狀請
    鈞院撤銷原處分等語。
三、按交岔路口、公共汽車招呼站10公尺內、消防栓、消防車出
    入口5 公尺內不得臨時停車，亦不得停車，道路交通安全規
    則第111 條第1 項第2 款、第112 條第1 項第1 款定有明文
    ，又按汽車駕駛人在交岔路口10公尺內臨時停車者，處新臺
    幣300 元以上600 元以下罰鍰，道路交通管理處罰條例第55
    條第2 款亦規定甚明。
四、經查：
  (一)異議人於97年10月24日8 時21分許，駕駛車牌號碼2A-0678
    號自小客車（舉發違反道路交通管理事件通知單及裁決書均
    誤載為車牌號碼F4-0860 號自小貨車）在臺北市○○路120
    巷22弄口南往北方向停車，經臺北市政府警察局信義分局交
    通分隊警員洪順耀填製臺北市政府警察局掌電字第A00YMK24
    4 號舉發違反道路交通管理事件通知單，因異議人不服舉發
    ，於97年10月27日提出申訴，經臺北市政府警察局信義分局
    於97年11月13日以北市警信分交字第09732572100 號函覆舉
    發無誤（車牌號碼仍誤載為F4-0860 號自小貨車），臺北市
    交通事件裁決所乃依道路交通管理處罰條例第55條第2 款之
    規定裁處異議人罰鍰600 元，異議人於收受該裁決書後於期
    限內提起異議等情，有上開舉發通知單、申訴書、臺北市政
    府警察局信義分局97年11月13日北市警信分交字第09732572
    100 號函、臺北市交通事件裁決所北市裁罰字第裁22-A00YM
    K244號違反道路交通管理事件裁決書、聲明異議狀（本院卷
    第3 頁至第6 頁、第9 頁、第11頁、第14頁）各1 份附卷可
    稽。
  (二)異議人固坦承於97年10月24日8 時21分許，將車牌號碼2A-0
    678 號自小客車停放在臺北市○○路120 巷22弄口一情不諱
    ，惟矢口否認有何違規行為，辯稱：當時停在該處是因為車
    子有異狀，且停在該處並無阻擋一般行人或行動障礙者專用
    進出之通道及阻擋車輛通行，況警員在舉發違規通知單上誤
    植他輛自小貨車之車牌號碼云云。惟經本院訊問證人即本件
    舉發警員洪順耀關於本件查獲之經過，證人結證稱：我當時
    在永吉路120 巷及松隆路疏導交通，要去取締停放在永吉路
    12 0巷22弄口之車牌號碼F4-0860 號自小貨車，該駕駛人是
    蔡志瑋，但是蔡志瑋指稱異議人他的車子也是違規停車為何
    不處罰，所以我就請異議人出示他的駕、行照，而異議人也
    很配合的出示他的駕、行照，在我開罰單時，忘了將異議人
    的車輛輸入正確的車號。我上前時，異議人並無在車上，異
    議人是從西向東的路口走過來（即永吉路120 巷22弄西向東
    ），但是當時我沒有注意到異議人是否有熄火，因為異議人
    已經離開座位，已經違規，且路口10公尺內本來就不能停車
    等語明確（本院卷第19頁反面），且異議人將自小客車停放
    之臺北市○○路120 巷22弄口路側確實劃有禁止臨時停車之
    紅實線，此有異議人提出事後拍攝現場照片3 張在卷可憑（
    本院卷第7 頁、第8 頁），足見異議人將自小客車停放之臺
    北市○○路120 巷22弄口之行為，無論依道路交通安全規則
    第111 條第1 項第2 款、第112 條第1 項第1 款之規定或依
    道路交通標線，該處確實禁止臨時停車至明，參以異議人違
    規停車遭警員開單舉發後，尚能立即將車發動、開走，此經
    異議人於聲明異議狀中陳述在卷（本院卷第4 頁），顯見其
    自小客車縱有異狀，亦無停在上開禁止臨時停車地點之急迫
    性，是異議人指摘警員執法不當，並無可採。
  (三)另按當場舉發者，應填記駕駛人或行為人姓名、性別、出生
    年月日、地址、身分證統一號碼及車主姓名、地址、車牌號
    碼、車輛種類。被查獲之駕駛人或行為人為受處分人時，應
    將該通知單填記後交付該駕駛人或行為人簽名或蓋章收受之
    ，違反道路交通管理事件統一裁罰基準及處理細則第11條第
    1 項第1 款前段定有明文。經查，前開舉發通知單上除將「
    車輛種類」、「車牌號碼」誤載為「自小貨」、「F4-0860
    」號外，其餘舉發單上之地址、出生年月日、駕照或身分證
    統一編號、違規時間、違規地點、違規事實等欄項記載均屬
    正確，而本件違規車號係因舉發單位入案時車輛種類及牌照
    號碼即誤植為「自小貨」、「F4-0860 」，致裁決書誤植車
    輛種類及牌照號碼，參以異議人對於其於上開時、地違規停
    車係遭證人舉發一節並不爭執，足認上開舉發通知單及裁決
    書上之「車輛種類」、「牌照號碼」或「車牌號碼」欄項將
    原為「自小客車」、「2A-0678 號」誤載為「自小貨車」「
    F4-0860 」，顯均係誤寫、誤繕，並不影響本件受處分人、
    受處分事實之認定，且上開誤寫、誤繕之內容為事後可得更
    正事項，難謂有何明顯重大之瑕疵，自應認上開舉發單、裁
    決書之行政處分均具正確性，不影響本件裁決之效力，是異
    議人此部分所辯，尚不足採。
四、綜上所述，本件異議人前開違規之事證已足堪認定，是原處
    分機關依道路交通管理處罰條例第55條第2 款、違反道路交
    通管理事件統一裁罰基準及處理細則第43條、第44條、第67
    條之規定，就異議人駕車在交岔路口10公尺內臨時停車之違
    規行為，裁處罰鍰600 元，經核並無違誤，本件異議人之異
    議為無理由，應予駁回。至原裁決書之「車輛種類及牌照號
    碼」欄內記載有誤之處，應由原處分機關另行更正為「
    2A-0678 號自用小客車」，附此敘明。
五、據上論斷，應依道路交通案件處理辦法第19條，裁定如主文
    。
中    華    民    國    98    年    3     月    13    日
                              交通法庭法  官  林芳華
以上正本證明與原本無異
如不服本裁定應於送達後5日內向本院提出抗告狀
                                      書記官  林鈴芬
中    華    民    國    98    年    3     月    13    日


司法院資訊處製作；財團法人民間司法改革基金會備份。
